臺灣新竹地方法院刑事判決　　　　　　　 94年度易字第188號
公　訴　人　臺灣新竹地方法院檢察署檢察官
被　　　告　丙○○　男　32歲.
上列被告因竊盜案件，經檢察官提起公訴（93年度偵字第5299號
、94年度偵字第549 號），本院裁定以簡式審判程序審理，判決
如下：
    主  文
丙○○共同連續竊盜，累犯，處有期徒刑陸月，如易科罰金，以
佰元折算壹日。
    事  實
一、丙○○曾於民國88年間因竊盜及搶奪等案件，經本院分別判
    處有期徒刑四月、十月，定應執行有期徒刑一年確定，於89
    年6 月6 日有期徒刑執行完畢，仍不知悔改，復夥同姓名年
    法所有之概括犯意，連續於下列時地行竊：
（一）於民國93年9 月28日晚上8 時27分許（起訴書誤為晚上10
      時15分許），與綽號「阿雄」之成年男子共至位於新竹市
      ○○路98號營業中之「全虹通信廣場」，由「阿雄」在該
      店外負責看顧四周動態，丙○○則進入店內，向店員乙○○表示欲參觀選購行動電話，乙○○不疑有他，任由丙○○觀看展示櫃內之行動電話機具，待丙○○見乙○○轉身
      拿取物品而不及注意之際，徒手打開未上鎖之展示櫃，竊
      取乙○○管領中，放置在展示櫃內之SIEMENS 牌M65 型行
      動電話一支（價值約新台幣 (下同)13,390 元，已發還乙○○），得手後，隨即於同日晚上11時許，將該支行動電
      話以6,000 元之價格賣給位於新竹市○○路75號「珈鼎通
      信行」老闆吳政江，並將款項暫時交給「阿雄」使用。嗣
      丙○○於同年10月9 日下午3 時50分許又至上址「全虹通
      信廣場」，為乙○○發覺其疑似竊取上開行動電話之竊賊
      ，乃報警處理，經警方到場詢問丙○○後查知上情。
（二）於93年9 月29日上午9 時40分許，與上開綽號「阿雄」之
      」，由「阿雄」在店外負責看顧四周動態，丙○○則進入
      店內，向店主甲○○表明欲觀看資料，作為選購攝影機之
      參考，丙○○乘甲○○轉身拿取資料而不及注意之際，徒
      手竊取甲○○所有，放置在已開啟之櫥櫃內之SONY牌DCR
      ─HC30型小型攝影機一台（價值約新台幣28,000元），得
      手後，將該攝影機交給「阿雄」變賣牟利。
（三）於93年12月1 日下午1 時20分許，與上開綽號「阿雄」之
      檳榔攤」，由「阿雄」在店外負責看顧四周動態，丙○○
      則進入店內，向店員丁○○表示欲購買檳榔食用，乘丁○○轉身拿取檳榔而不及注意之際，徒手竊取丁○○所有，
      放置在櫃檯上之INNOSTREAN牌i2500 型行動電話一支（價
      值約新台幣12,000元），得手後，將該支行動電話交給「
      阿雄」變賣牟利。惟丙○○竊得上開行動電話後，騎乘RK
      2 ─435 機車離去時，為丁○○記下車牌號碼並報警處理
      ，經警方循線查獲丙○○，並通知甲○○前往指認，另查
      獲其竊盜上開攝影機之犯行。
二、案經新竹市警察局第一分局、第二分局報請臺灣新竹地方法
    院檢察署檢察官偵查起訴。
    理  由
一、本件被告丙○○所犯竊盜案件，非為死刑、無期徒刑、最輕
    本刑為三年以上有期徒刑之罪或高等法院管轄第一審案件，
    其於本院準備程序進行中，先就被訴事實為有罪之陳述，本
    院認為符合刑事訴訟法第273 條之1 之規定，裁定進行簡式
    審判程序，先予敘明。
二、上述事實，業經被告丙○○於警訊、偵查中及本院審理時坦
    白承認，核與被害人乙○○供述被告竊取放在「全虹通信廣
    場」展示櫃內之SIEMENS 牌M65 型行動電話一支、證人吳政
    江供述以6,000 元之價格收購被告持有之上開SIEMENS 牌M6
    5 型行動電話、被害人甲○○供述被告竊取放在「新智視聽
    器材」店櫥櫃內之SONY牌DCR ─HC30型小型攝影機一台、被
    害人丁○○供述被告竊取「日月紅檳榔」櫃檯上之INNOSTRE
    AN牌i2500 型行動電話一支等情節大致相符，並有乙○○出
    具之贓證物品認領保管收據一紙、「全虹通信廣場」與「日
    月紅檳榔」店內拍到被告行竊過程之翻拍相片共四張、被告
    出入「新智視聽器材」店之翻拍相片四張、警方查獲被告上
    開犯行後攝得之相片共十一張在卷可資佐證，足見被告之自
    白與事實相符，可以採信，事證明確，被告竊盜之犯行應可
    認定。
三、核被告所為，係犯刑法第320 條第1 項之普通竊盜罪。其與
    姓名年籍不詳，綽號「阿雄」之成年男子間，有犯意聯絡及
    行為分擔，均為共同正犯。其先後三次竊盜之行為，時間緊
    接，觸犯構成要件相同之罪名，顯係基於概括犯意反覆為之
    ，為連續犯，應依刑法第56條之規定以一罪論，並加重其刑
    。其曾於88年間因竊盜及搶奪等案件，經本院分別判處有期
    徒刑四月、十月，定應執行有期徒刑一年確定，於89年6 月
    6 日有期徒刑執行完畢，有臺灣新竹地方法院檢察署刑案資
    料查註紀錄表及臺灣高等法院被告前案紀錄表各一份在卷可
    供參考，其受有期徒刑之執行完畢後，五年之內再犯有期徒
    刑以上刑之本罪，為累犯，應依法加重其刑，併遞加重之。
    又刑法第19條雖對於心神喪失、精神耗弱人之行為定有不罰
    、得減輕其刑之規定，但所謂心神喪失或精神耗弱人之行為
    ，係指其行為時在心神喪失或精神耗弱狀態存在中，為不罰
    或得減之標準。本件被告患有精神分裂症，有被告提出之診
    斷證明書四紙在卷可稽，然被告上開竊盜案件為警查獲後，
    於93年10月10日、11月18日、12月15、94年1 月27日、2 月
    17日由警方及檢察官訊問時，均能針對問題適切回答，更可
    詳細描述行竊之動機、時間、地點、手段及處分贓物之經過
    ，有警、偵訊筆錄共五份在卷可證。其於本院應訊時，觀其
    外表及精神狀況與一般常人無異，對於本院訊之問題均能為
    條理性之回答，所述竊盜犯行與警訊及偵查中之情節相同，
    可見其記憶清晰，具現時感，且有邏輯概念，又其另表示已
    經知道犯錯，益見其有一定分析事理之能力，堪認其知覺理
    會及事理判斷能力與一般常人無異，於竊盜行為當時，應未
    受其罹患之精神病症影響，而無心神喪失或精神耗弱可言，
    自不適用刑法第19條不罰或減輕其刑之規定，附此敘明。爰
    審酌被告曾有違反麻醉藥品管理條例、竊盜及搶奪前科之素
    行、竊取財物變現牟利之犯罪動機與目的、徒手行竊之手段
    、竊得財物價值非鉅、造成被害人損害之程度及坦認犯行之
    犯罪後態度等一切情狀，量處如主文所示之刑，並諭知易科
    罰金之折算標準。
據上論斷，應依刑事訴訟法第273 條之1 、第299 條第1 項前段
，刑法第28條、第56條、第320 條第1 項、第47條、第41條第1
項前段，罰金罰鍰提高標準條例第1 條前段、第2 條，判決如主
文。
本案經檢察官宋重和到庭執行職務。
中　　華　　民　　國　　94　　年　　4 　　月　　29　　日
                  刑事第六庭    法　官　 林昌義
以上正本證明與原本無異。
如不服本判決，應於判決送達後10日內向本院提出上訴狀 (應附
繕本 )，上訴於臺灣高等法院。
中　　華　　民　　國　　94　　年　　4 　　月　　29　　日
                                書記官   黃旭淑
附錄論罪科刑法條全文
中華民國刑法第320條
意圖為自己或第三人不法之所有，而竊取他人之動產者，為竊盜
罪，處五年以下有期徒刑、拘役或五百元以下罰金。
意圖為自己或第三人不法之利益，而竊佔他人之不動產者，依前
項之規定處斷。
前二項之未遂犯罰之。
